【裁判字號】    97,家訴,73
【裁判日期】    970618
【裁判案由】    撤銷死亡宣告
【裁判全文】
臺灣高雄地方法院民事判決              97年度家訴字第73號
原      告  臺灣高雄地方法院檢察署檢察官
訴訟代理人  曾智暐
被      告  甲○○
特別代理人  黃淑珠
上列當事人間請求撤銷死亡宣告事件，本院於民國97年6 月4 日
言詞辯論終結，判決如下：
    主  文
本院79年度亡字第85號於中華民國79年9 月12日宣告被告甲○○
（男，民國○○年○ 月○○日生，身分證統一編號：Ｚ000000000號）
於中華民國71年10月7 日下午12時死亡之判決應予撤銷。
訴訟費用由被告負擔。
    事實及理由
一、按撤銷死亡宣告之訴，檢察官或有法律上利害關係之人，得
    提起之，民事訴訟法第635 條第1 項定有明文。又檢察官為
    死亡宣告之聲請人，復依上開規定提起撤銷死亡宣告之訴者
    ，應類推適用民事訴訟法第635 條第2 項聲請人死亡得以其
    他有法律上利害關係之人為被告之情形，該受死亡宣告之人
    自屬法律上有利害關係之人，即本件應以受死亡宣告之人為
    被告，司法院（81）廳民一字第00589 號、（81）廳民四字
    第12608 號研究意見可資參照。
二、原告主張：被告甲○○（男，民國○○年○ 月○○日生，身分證
    統一編號：Ｚ000000000號）於64年間離家後，音訊沓然，生
    死不明，前經本院於79年9 月12日，以79年度亡字第85號宣
    告於71年10月7 日下午12時死亡在案；嗣於97年1 月4 日在
    高雄縣路竹鄉某處草叢中，為高雄縣政府警察局湖內分局員
    警尋獲，經採取其指紋送內政部警政署刑事警察局鑑定確認
    無誤，並由社會福利機構予以安置，爰依民事訴訟法第635
    條、第636 條之規定，請求撤銷上開死亡宣告等語。並聲明
    ：如主文所示。
三、被告現因失智，無法正常回答問題，對人、時、地皆不清楚
    ，常常大小便失禁等情，有衛生署旗山醫院診斷證明書附卷
    可稽；本院爰選定負責安置被告之高雄縣岡山區社會福利服
    務中心社工員黃淑珠為被告之特別代理人，經其到庭陳稱：
    原告之主張為真正等語。並聲明：同意原告之請求。
四、經查，原告主張之上開事實，業據其提出被告之戶籍謄本、
    高雄縣政府警察局湖內分局調查筆錄、內政部警政署刑事警
    察局刑紋字第0970032992號鑑驗書等件為證（見本院卷第4
    至11頁），並經本院依職權調取本院79年度亡字第85號卷宗
    審閱無誤，堪信為真實。是被告事實上既未死亡，則原告請
    求撤銷上開死亡之宣告，揆諸首揭法律規定，於法即屬有據
    ，應予准許。
五、訴訟費用負擔：依民事訴訟法第78條。
中    華    民    國    97    年    6     月    18    日
                  家事法庭審判長法  官  郭慧珊
                                法  官  何清富
                                法  官  戰諭威
正本係照原本作成。
如不服本判決，應於送達後20日內，向本院提出上訴狀。
中    華    民    國    97    年    6     月    18    日
                                書記官  蔡淑貞


司法院資訊處製作；財團法人民間司法改革基金會備份。
